【裁判字號】    98,易,434
【裁判日期】    980522
【裁判案由】    竊盜
【裁判全文】
臺灣桃園地方法院刑事判決               98年度易字第434號
公  訴  人  臺灣桃園地方法院檢察署檢察官
被      告  甲○○
上列被告因竊盜案件，經檢察官提起公訴（98年度偵字第6248號
），被告於準備程序中就被訴事實為有罪之陳述，經告知簡式審
判程序之旨，並聽取公訴人、被告之意見後，由本院合議庭裁定
由受命法官獨任進行簡式審判程序，判決如下：
    主    文
甲○○犯竊盜罪，共陸罪，各處有期徒刑貳月，應執行有期徒刑
拾月。扣案機車鑰匙貳支，沒收之。
    犯罪事實
一、甲○○意圖為自己不法之所有，分別於附表所示之時間、地
    點，以其所有之自備鑰匙2 支，竊取如附表所示之機車，並
    於得手後，作為供己代步之用，嗣於98年3 月19日上午9時
    30分許，甲○○騎乘所竊得之車牌號碼DRA-057 號輕型機車
    ，行經桃園縣八德市○○街174 巷5 弄14號前為警查獲，再
    帶同警方分別起獲如附表所示（附表編號3 所示之機車業經
    尋獲發還）遭竊之機車，並扣得上開機車鑰匙2 支。
二、案經桃園縣政府警察局八德分局報告臺灣桃園地方法院檢察
    署檢察官偵辦起訴。
    理    由
一、按刑事訴訟法第273 條之1 規定除被告所犯為死刑、無期徒
    刑、最輕本刑為3 年以上有期徒刑之罪、或高等法院管轄第
    一審案件者外，於準備程序進行中，被告先就被訴事實為有
    罪之陳述時，得告知被告簡式審判程序之旨，並聽取當事人
    、代理人、辯護人及輔佐人之意見後，裁定由受命法官獨任
    進行簡式審判程序，茲查，被告被訴本件竊盜案件，非前開
    不得進行簡式審判程序之案件，且經被告於準備程序時就被
    訴事實為有罪之陳述，經本院告知被告簡式審判程序之旨，
    聽取被告、檢察官之意見後，本院裁定依簡式審判程序進行
    審判，是本件之證據調查，依刑事訴訟法第273 條之2 規定
    ，不受同法第159 條第1 項、第161 條之2 、第161 條之3
    、第163 條之1 及第164 條至第170 條規定之限制，合先敘
    明。
二、按被告以外之人於審判外之言詞或書面陳述，除法律有規定
    者外，不得作為證據。又被告以外之人於審判外之陳述，雖
    不符前4 條之規定，而經當事人於審判程序同意作為證據，
    法院審酌該言詞陳述或書面陳述作成時之情況，認為適當者
    ，亦得為證據。當事人、代理人或辯護人於法院調查證據時
    ，知有第159 條第1 項不得為證據之情形，而未於言詞辯論
    終結前聲明異議者，視為有前項同意，刑事訴訟法第159 條
    第1 項、第159 條之5 分別定有明文。查證人即被害人乙○○、戊○○、庚○○、丁○○、己○○、丙○○於警詢時所
    為之陳述，固均係審判外之陳述，然被告就上開審判外之陳
    述，於本院審理中，並不爭執其證據能力，復未曾於言詞辯
    論終結前聲明異議，而本院審酌該等證人陳述作成時之情況
    ，並無違法取證及證明力過低之瑕疵，亦認以之作為證據為
    適當，依前揭規定說明，自得為證據。又本件卷內其餘卷證
    資料（包含文書證據等），並無證據證明係公務員違背法定
    程序所取得，亦無刑事訴訟法第159 條之4 之顯有不可信之
    情況與不得作為證據之情形，則依刑事訴訟法第159 條至15
    9 條之5 之規定，本件認定事實所引用之本件卷證所有證據
    （包含人證與文書等證據），均認為有證據能力。
三、上揭事實，業據被告甲○○於本院審理時坦承不諱，核與證
    人乙○○、戊○○、庚○○、丁○○、己○○、丙○○於警
    詢時證述遭竊之情節相符，復有桃園縣政府警察局八德分局
    扣押筆錄、扣押物品目錄表、現場勘察照片7 張、贓物認領
    保管單、代保管條、桃園縣政府警察局車輛尋獲電腦輸入單
    等資料在卷可稽，足認被告前揭自白核與事實相符，可以採
    信。本件事證明確，被告上揭犯行均已堪認定，應予依法論
    科。
四、按連續犯在本質上原屬數罪，於連續犯之規定廢除後，對於
    先前實務上以連續犯予以處理之案件，應視具體個案，除對
    於合乎接續犯或包括的一罪之情形，認其構成單一之犯罪外
    ，應認係數罪併罰，最高法院95年度臺上字第4112號著有判
    決可參。而接續犯係指數行為於同時同地或密切接近之時地
    實施，侵害「同一」之法益，各行為之獨立性極為薄弱，依
    一般社會健全觀念，在時間差距上，難以強行分開，在刑法
    評價上，以視為數個舉動之接續施行，合為包括之一行為予
    以評價，較為合理，則屬接續犯，而為包括之一罪（最高法
    院86年臺上字第3295號判例可資參照）。是除被竊盜之客體
    在客觀上可視為屬於「同一」監督權範圍外，須侵害「同一
    」之法益，且各行為之獨立性極為薄弱，依一般社會健全觀
    念，在時間差距上，難以強行分開，始足成立接續犯。本案
    被告先後為如附表所示之竊盜既遂犯行，雖係時間緊接，惟
    因其於不同之地點竊得，故其主觀上對於本案行竊物品分屬
    「不同一人」所有一節，應有所認識，其顯係基於個別之犯
    意而分別起意行竊，此核與接續犯之要件尚屬有間，而應予
    分論併罰。
五、核被告所為，均係犯刑法第320 條第1 項竊盜罪。被告先後
    為如附表所示之竊盜犯行，其犯意個別，行為互殊，應分論
    併罰。爰審酌被告無前科，素行良好，有臺灣高等法院被告
    前案紀錄表1 份在卷可稽，暨其年輕力壯，不思以正途謀取
    財貨，竟先後不法竊取他人車輛，冀求不勞而獲，竊盜達6
    次之多，所生損害非輕，另竊得車輛已發還被害人或由桃園
    縣政府警察局八德分局四維派出所代保管中，有贓物認領保
    管單、代保管條在卷可參，併審酌其生活狀況、品行、智識
    程度、犯罪後坦承犯罪態度良好等一切情狀，量處如主文所
    示之刑，並定應執行之刑，以示懲儆。至扣案之鑰匙2 支，
    為被告甲○○所有，供被告犯竊盜犯行所用之物，業經被告
    供承在卷，應依刑法第38條第1 項第2 款規定併予宣告沒收
    之。
據上論斷，應依刑事訴訟法第273 條之1 第1 項、第299 條第1
項前段，刑法第320 條第1 項前段、第51條第5 款、第38條第1
項第2 款，刑法施行法第1 條之1 第1 項、第2 項前段，判決如
主文。
本案經檢察官柯博齡到庭執行職務。
中    華    民    國    98    年    5     月    22    日
                  刑事第五庭  法  官  張  詠  晶
以上正本證明與原本無異。
如不服本判決應於收受本判決後10日內向本院提出上訴書狀，並
應敘述具體理由，如未敘述上訴理由者，應於上訴期間屆滿後20
日內補提理由書狀於本院（均須按他造當事人之人數附繕本）「
切勿逕送上級法院」。
                              書記官  王  峻  宏
中    華    民    國    98    年    5     月    25    日
附錄本案論罪科刑依據之法條：
中華民國刑法第320條第1項（普通竊盜罪）
意圖為自己或第三人不法之所有，而竊取他人之動產者，為竊盜
罪，處5 年以下有期徒刑、拘役或5 百元以下罰金。
附表：
┌─┬───┬──────┬─────────┬─────┬─────┐
│編│被害人│ 時      間 │  地         點   │ 車牌號碼 │ 價    值 │
│號│      │            │                  │          │（新臺幣）│
├─┼───┼──────┼─────────┼─────┼─────┤
│01│庚○○│98年3月6日  │桃園縣八德市○○街│TZ5-859號 │20,000元  │
│  │      │凌晨3、4時許│53巷48號前        │輕型機車  │          │
├─┼───┼──────┼─────────┼─────┼─────┤
│02│戊○○│98年3月6日  │桃園縣八德市○○街│IST-850號 │ 10,000元 │
│  │      │晚間8時許   │81巷16號前        │重型機車  │          │
├─┼───┼──────┼─────────┼─────┼─────┤
│03│丁○○│98年3月11日 │桃園縣八德市○○街│TY2-970號 │ 10,000元 │
│  │      │凌晨3、4點許│82巷1弄13號前     │輕型機車  │          │
├─┼───┼──────┼─────────┼─────┼─────┤
│04│己○○│98年3月15日 │桃園縣八德市○○路│EVG-078號 │  5,000元 │
│  │      │凌晨3、4點許│20巷15弄10號前    │輕型機車  │          │
├─┼───┼──────┼─────────┼─────┼─────┤
│05│丙○○│98年3月16日 │桃園縣八德市○○街│VLB-328號 │  5,000元 │
│  │      │凌晨3、4點許│81巷9弄11號前     │輕型機車  │          │
├─┼───┼──────┼─────────┼─────┼─────┤
│06│乙○○│98年3月19日 │桃園縣八德市○○街│DRA-057號 │  2,000元 │
│  │      │凌晨4時許   │107巷1號前        │輕型機車  │          │
└─┴───┴──────┴─────────┴─────┴─────┘


司法院資訊處製作；財團法人民間司法改革基金會備份。
